【裁判字號】    89,交上易,33
【裁判日期】    891031
【裁判案由】    過失傷害
【裁判全文】
臺灣高等法院花蓮分院刑事判決                    八十九年度交上易字第三三號
    上   訴   人  臺灣花蓮地方法院檢察署檢察官
    上訴人即被告  甲○○
右上訴人因被告過失傷害案件，不服臺灣花蓮地方法院八十九年度交易字第五○號中
華民國八十九年五月三十日第一審判決 (起訴案號：臺灣花蓮地方法院檢察署八十八
年度偵字第四三四○號)，提起上訴，本院判決如左：
    主  文
原判決撤銷。
甲○○過失傷害人致重傷，處有期徒刑壹年貳月。
    事  實
一甲○○在民國八十八年八月八日下午五時許，駕駛Ｊ二─六五五八號自用小客車沿
  台九線公路由南往北行經該公路二二七公里又七百公尺處（限速六十公里）設有閃
  光號誌交岔路口時，本應注意行經閃黃燈號誌路口時應減速慢行，且注意車前狀況
  ，隨時採取必要的安全措施，以避免危險之發生，依其情形又非不能注意，竟仍疏
  於注意，不僅未減速慢行，且更以九十至一百公里之時速高速行駛，適對向車道潘
  文清所駕駛之ＴＰ─四九四０號自用小客車在該交岔路口處已完成左轉直行，甲○
  ○因車速過快，緊急煞車後仍閃避不及，致其所駕駛之Ｊ二─六五五八號自用小客
  車車頭在該路口撞擊潘文清所駕駛的自用小客車右側，且將潘文清所駕駛之前開自
  用小客車衝撞進入路旁之農田水塘中，造成潘文清受有嚴重頭部外傷併腦挫傷及急
  性水腦症、合併兩側肢體輕癱、骨盆骨骨折、右側第三、四、五、六肋骨骨折、左
  側鎖骨骨折等對身體重大難治之重傷害，潘文清車上乘客潘宏俊（潘文清之子，七
  十四年十月十二日生）受有右股骨骨折的傷害，潘心偉（潘文清之子，七十七年二
  月二十七日生）受有鎖骨骨折、橈骨及尺骨骨折等傷害。
二案經潘文清之配偶（即潘宏俊、潘心偉之母）乙○○訴由臺灣花蓮地方法院檢察署
  檢察官偵查起訴。
    理  由
一引用原審判決所記載之證據及理由( 除量刑理由如後者外 )。
二被告上訴意旨略以：(一)伊行駛至路口時，被害人潘文清所駕駛之汽車橫向停住要讓
  伊車通過，惟在伊進行閃避時又突然衝過來；(二)當時被害人潘文清之汽車尚未完成
  左轉進入被告之車道內，被害人亦與有過失云云。惟查，被告於肇事當時係處於嚴
  重超速之狀態下（時速高達九十至一百公里），被害人潘文清對此種嚴重異常駕駛
  之情形，縱有所誤判而致反應不及，亦不能認其有過失，是被告所為前揭(一)之辯解
  即使屬實，亦不能作為有利於被告之證明。次依現場圖所顯示兩車撞擊點觀之，被
  害人所駕駛之汽車已經即將脫離該路口（見偵查卷第四二頁），足見被告汽車尚未
  進入該交岔路口之前，被害人汽車早已完成左轉，是被告所為前揭(二)之之辯解，亦
  不足取。
三原審予以論罪科刑，固非無見。惟查被告駕駛汽車行經交岔路口，不僅未減速慢行
  ，且以近百公里之時速嚴重超速行駛，過失情節重大，其犯罪造成被害人潘文清無
  可彌補之重大傷害，所生危害甚鉅，犯罪後又未能對被害人作絲毫補償，原判決僅
  量處有期徒刑八月，確嫌輕縱。被告上訴意旨指摘原判決量刑過重，固不足取，惟
  檢察官上訴意旨指摘原判決量刑過輕，則非無據，本院自應予以撤銷改判。爰審酌
  上情，量處有期徒刑一年二月，以示懲儆。
四被告經合法傳喚，無正當理由不到庭，爰不待其陳述逕行判決。
據上論斷，應依刑事訴訟法第三百六十九條第一項前段、第三百七十一條、第三百七
十三條、第三百六十四條、第二百九十九條第一項前段，刑法第二百八十四條第二項
後段、第五十五條前段，罰金罰鍰提高標準條例第一條前段，判決如主文。
本案經檢察官崔紀鎮到庭執行職務。
中      華      民      國      八十九      年    十    月    三十一    日
                                    審判長法官  謝  志  揚
                                          法官  闕  銘  富
                                          法官  何  方  興
右正本證明與原本無異。
本件不得上訴。
                                        書記官  劉  妙  娘
中      華      民      國      八十九      年    十一    月    二     日


司法院資訊處製作；財團法人民間司法改革基金會備份。
